臺灣彰化地方法院刑事判決　　　　　　　　　　　　　　九十三年度易字第四號
　　公　訴　人　臺灣彰化地方法院檢察署檢察官
　　被　　　告　甲○○
右列被告因違反毒品危害防制條例案件，經檢察官提起公訴（九十二年度毒偵字第三
二０八號），本院判決如左：
    主  文
甲○○施用第二級毒品，處有期徒刑柒月。
    事  實
一、甲○○前因施用毒品案件，先後二次經裁定送觀察、勒戒後，均認無繼續施用毒
    品之傾向，分別由臺灣高雄地方法院檢察署檢察官於民國八十七年八月二十六日
    以八十七年度少連偵字第二九六號，及由臺灣彰化地方法院檢察署檢察官於九十
    二年三月十七日以九十二年度毒偵緝字第一一、一二號為不起訴處分確定。詎其
    仍未戒除毒癮，復基於施用第二級毒品安非他命之犯意，於九十二年八月十九日
    十七時三十五分許為警採尿前四日內某時，在不詳地點，以不詳方式，施用第二
    級毒品安非他命一次，嗣因其尿液檢驗結果呈甲基安非他命陽性，始查悉上情。
二、案經彰化縣警察局二林分局報請臺灣彰化地方法院檢察署檢察官偵查起訴。
    理  由
一、訊據被告甲○○雖矢口否認有何施用第二級毒品甲基安非他命之犯行，辯稱：伊
    僅有施用海洛因，並未施用安非他命，不知為何尿液呈安非他命陽性反應云云。
    惟查，被告於九十二年八月十九日十七時三十五分許獲案後，為警採集其尿液送
    驗，結果確呈甲基安非他命陽性反應，且甲基安非他命之濃度高達七三七三ｎｇ
    ＼ｍｌ，有衛生局煙毒尿液檢驗成績書及詮昕科技股份有限公司濫用藥物尿液檢
    驗報告書各一件附卷足稽，而詮昕科技股份有限公司之檢驗係採氣相層析質譜儀
    （ＧＣ＼ＭＳ）作進一步確認，而以氣相層析質譜儀作藥物及其代謝產物之定性
    及定量分析，幾乎不會有偽陽性反應產生（參卷附行政院國軍退除役官兵輔導委
    員會臺北榮民總醫院八十三年四月七日北總內字第０三０五九號函），被告否
    認施用甲基安非他命乙節，洵非足採。又被告前因施用毒品案件，先後二次經裁
    定送觀察、勒戒後，均認無繼續施用毒品之傾向，分別由臺灣高雄地方法院檢察
    署檢察官於八十七年八月二十六日以八十七年度少連偵字第二九六號，及由臺灣
    彰化地方法院檢察署檢察官於九十二年三月十七日以九十二年度毒偵緝字第一一
    、一二號為不起訴處分確定乙情，有臺灣高等法院被告全國前案紀錄表在卷足佐
    ，其於五年內再犯毒品危害防制條例第十條之罪，事證明確，被告上開犯行洵堪
    認定，應依法論科。
二、查毒品危害防制條例於民國九十二年七月九日經總統令修正公布全文，修正前後
    之毒品危害防制條例第十條第一項施用第一級毒品罪之法定刑度相同，惟該條例
    第三十五條第一項第三款規定：「於中華民國九十二年六月六日本條例修正施行
    前繫屬之施用毒品案件，於修正施行後，適用修正後之規定，並依下列方式處理
    ：三、審判中之案件，由法院或少年法院（地方法院少年法庭）依修正後規定處
    理之。」被告行為時雖在毒品危害防制條例修正施行以前，惟案件繫屬本院後，
    該修正條例已於九十三年一月九日生效施行，自應適用修正後之規定。核被告所
    為，係犯修正後毒品危害防制條例第十條第二項之施用第二級毒品罪。被告於施
    用前持有安非他命之低度行為，應為施用之高度行為所吸收，不另論罪。爰審酌
    被告之素行，及其犯罪之動機、目的、手段、所生危害，暨犯後反覆供詞並飾詞
    否認犯行之態度等一切情狀，量處如主文所示之刑，以示懲儆。
據上論斷，應依刑事訴訟法第二百九十九條第一項前段，修正後毒品危害防制條例第
十條第二項、第三十五條第一項第三款，判決如主文。
本案經檢察官賴志盛到庭執行職務。
中    華    民    國    九十三      年      四      月      二十        日
                                臺灣彰化地方法院刑事第二庭
                                    審判長法官  石  馨  文
                                    法      官  王  義  閔
                                    法      官  郭  麗  萍
右正本證明與原本無異。
如不服本判決，應於判決送達後十日內向本院提出上訴狀( 須附繕本 )。
                                    法院書記官  施  嘉  玫
中    華    民    國    九十三      年      四      月      二十一      日
毒品危害防制條例第十條第二項：
施用第二級毒品者，處三年以下有期徒刑。
